【裁判字號】    97,上重更(二),19
【裁判日期】    971215
【裁判案由】    違反毒品危害防制條例等
【裁判全文】
臺灣高等法院高雄分院刑事判決      97年度上重更(二)字第19號
上  訴  人  臺灣高雄地方法院檢察署檢察官
上  訴  人
即  被  告  乙○○
選任辯護人  張永昌律師
被      告  甲○○
選任辯護人  周村來律師
            周元培律師
上列上訴人因被告違反毒品危害防制條例等案件，不服臺灣高雄
地方法院95年度重訴字第51號中華民國95年12月22日第一審判決
（起訴案號：臺灣高雄地方法院檢察署94年度偵字第22480 號）
，提起上訴，判決後，經最高法院第二次發回更審，本院判決如
下：
    主  文
原判決關於乙○○販賣第一級毒品暨定應執行刑部分撤銷。
乙○○販賣第一級毒品，處有期徒刑拾伍年。扣案如附表編號一
、二所示之海洛因共肆拾貳包（均含包裝袋）沒收銷燬之；如附
表編號八至十一所示之分裝杓拾參支、葡萄糖拾肆包、使用過電
子磅秤壹個、空夾鍊袋參包，均沒收。
其他上訴駁回。
    事  實
一、乙○○明知海洛因為毒品危害防制條例所管制之第一級毒品
    ，非經許可，不得非法持有、販賣，竟意圖營利，基於販賣
    牟利之犯意，於民國94年6 月至同年9 月期間，向不同之人
    分批購買總價約新臺幣（下同）700,000 元之海洛因（單次
    販入之最大量不超過200,000 元，其中向綽號「阿賢」男子
    販入2 、3 次，向綽號「瓜哥」販入1 次），販入如附表編
    號1 、2 所示之海洛因，欲伺機販售予不特定人牟利而尚未
    賣出。嗣於94年9 月29日凌晨3 時許，因警方經由監聽認為
    乙○○疑與販賣毒品有關，經長期佈線跟監後，至高雄縣鳳
    山市○○路96號麗馨汽車旅館乙○○所投宿使用之第226 號
    房間內實施搜索，當場扣得乙○○所販入而尚未賣出如附表
    編號1 、2 之海洛因42包；及其所有供販賣海洛因分裝使用
    如附表編號8 之分裝杓13支、如附表編號10之秤量使用電子
    磅1 個；及其所有預備摻入以供販賣海洛因如附表編號9 之
    葡萄糖14包、及預備供販賣海洛因包裝使用如附表編號11之
    空夾鍊袋3 包（另有如附表編號3 至7 之甲基安非他命及制
    式手槍1 支、子彈7 顆，因乙○○販賣第二級毒品及寄藏槍
    支及子彈部分，均未上訴而已確定），因而查悉上情。
二、案經行政院海岸巡防署屏東機動查緝隊、高雄市政府警察局
    三民第一分局報請臺灣高雄地方法院檢察署檢察官偵查起訴
    。
    理  由
壹、證據能力部分：
一、卷附法務部調查局、高雄醫學大學附設中和紀念醫院就是否
    有毒品反應之鑑定報告，係依檢察官囑託所為之鑑定，依刑
    事訴訟法第206 條第1 項亦有證據能力。
二、本判決所引用之其他證據資料（詳後引證據），其中傳聞證
    據部分，縱無刑事訴訟法第159 條之1 至第159 條之4 或其
    他規定之傳聞證據例外情形，亦因檢察官、被告乙○○、甲
    ○○及其等之辯護人同意可作為證據使用，依刑事訴訟法第
    159 條之5 第1 項之規定，本院審酌該證據作成之情況，認
    為適當，應得作為證據。
貳、實體部分：
一、訊據被告乙○○坦承被警查獲之海洛因係販入而準備伺機販
    賣，並稱係一次販入而尚未賣出。經查：
  (一)被告乙○○所使用之0000000000號行動電話，經檢察官依法
    核發通訊監察書予以監聽，於94年8 月7 日至同年9 月21日
    間，確對外與他人有多次疑有與海洛因交易有關之對話內容
    （通訊監查書及監聽譯文分別附於警卷第111 至第127 頁；
    偵查卷第18、19頁；原審卷第112 、114 頁）
  (1)94年8 月7 日13時56分：
    乙○○：帥哥，我剛到這邊而已，這邊『黃的』比較多。
    陳益生：你用『半兩』給我好不好。
  (2)94年8 月15日凌晨1 時1 分：
    不詳人：你今天來的那個另一種有沒有？
    乙○○：很難那個，都很貴。
    不詳人：現在都什麼價？
    乙○○：現在都在『17』左右。
    不詳人：可以嗎？
    乙○○：不錯，但都是像你女兒畫圖的色彩『米黃的』，加
            米茶綜合起來的色澤。
    不詳人：你去帶『一半』過來。
  (3)94年9 月3 日凌晨1 時7 分：
    乙○○：你朋友大約要多少？我老大在問我。
    鑑  仔：『三、四個』吧。那就明天吧，因為現在太晚，他
            不想送那麼多給我。
    乙○○：那就明天吧，因為現在太晚，他不想送那麼多給我
            。
    鑑  仔：那早一點，大概八、九點。
    乙○○：太早了。我不用睡覺喔？
    鑑  仔：八、九點妳有在睡覺嗎？那他有幾個？『四、五個
            』也可以啊，他有多少？
    乙○○：他跟我說，以後儘量不要約半夜。
    鑑  仔：價錢呢？跟妳一樣嗎？
    乙○○：我都是跟他拿的啊。
    鑑  仔：妳給我一樣就對了，是嗎？
    乙○○：對啊！
    鑑  仔：我先問我朋友那邊怎樣？
    乙○○：好。
  (4)94年9 月3 日凌晨1 時40分：
    鑑  仔：我跟他說下午三點，怎麼樣？他說如果『一次拿五
            』，價錢有沒有比較低？
    乙○○：你等一下，我先問一下我老大的時間是否能夠配合
            ？
    鑑  仔：好。
  (5)94年9 月3 日凌晨2 時41分：
    鑑  仔：他那個『度數』幾度？
    乙○○：我不知道。
    鑑  仔：有比你的好？
    乙○○：較好。
    鑑  仔：因為我跟人家說最少都有『一百六、七十度』。
    乙○○：『度數』不準啦。現在不能講『度數』，你知道現
            在『全面性缺貨』，你不可以向別人保證懂嗎？
    鑑  仔：我知道。
    乙○○：你掛保證，如果拿去以後不滿意又給我退回來呢？
    鑑  仔：我再跟他講這個情形啦。那價格呢？
    乙○○：少一萬啊。
    鑑  仔：我三點以後再打給你，更改時間。差不多九點以後
            嗎？
    乙○○：利潤都給你了，我也是拿『十七』而已，硬是跟他
            說的。上一回是『十七萬五元』，我賺『五千元』
            ，現在價格越來越低，品質要求越好，我要怎麼做
            啊。
  (6)94年9 月11日凌晨4 時58分：
    乙○○：喂，怎樣？
    某  男：要『男生』的『一兩』，『女生』三個。
    乙○○：『男生』的沒有，沒有帶，你在那裡。
    某  男：現在在過埤路，準備要回去了。
    乙○○：那你在家等我，我等一下再打給你。
    某  男：不然『男生』一點自己吃的有沒有？
    乙○○：我就沒帶下來，我看看有我再拿給你。
  (7)94年9 月11日凌晨5 時58分：
    乙○○：我忘記問你要『幾隻娃娃』？
    輝  仔：有沒有『二隻』？
    乙○○：有，那你乾脆不要開好了，我叫弟弟先拿過去給你
            好了，好不好？
    輝  仔：好，『二隻』、『三隻』都可以，我這邊有夠錢。
    乙○○：你就過去『女孩子』那邊？
    輝  仔：我在『父親』這邊就好，那個『女孩子』？
    乙○○：『女生』啊！『男生』啊！你那天跟我去看『男生
             』呀！
    輝  仔：喔，在『女生』那邊。
    乙○○：好不好？
    輝  仔：ＯＫ！有沒有妳說『很漂亮那個』，一個給我。
    乙○○：我聽不懂。
    輝  仔：那個有沒有『硬硬的一個』呀。
    乙○○：我沒有帶下來，忘了。
    輝  仔：ＯＫ！
    乙○○：今天睡醒就好了。
    輝  仔：好，那『二個』、『三個』都可以。我可以現金給
            妳。
    乙○○：好，那你叫弟弟過去。
    輝  仔：妳叫他過去，我沒有他的電話。
    乙○○：好，我打給你。
  (二)以上各次通話所使用諸如「男生」、「女生」、「娃娃」等
    暗語，其真正意義究竟為何，被告乙○○雖辯稱係在談牛樟
    菇生意而不願正面回答（原審卷第146 至149 頁），然由以
    上通話時間均在凌晨或深夜，與一般人習慣在正常營業時間
    相互聯絡，顯然不同，已有可疑。被告乙○○復經常投宿汽
    車旅館，所攜帶者乃為數可觀之現金（1,716,000 元）及海
    洛因（尚有甲基安非他命），出入地點及方式甚為異常。警
    方係依長期監聽及佈線跟監結果，且以上通話內容復有疑與
    毒品交易有關之數量、價格、色澤、純度等內容，認為被告
    乙○○於該期間內可能係從事與毒品買賣有關之交易，其後
    並實際上在被告乙○○投宿使用之麗馨汽車旅館第226 號房
    間內查獲大量之海洛因。關於該批海洛因之來源及目的，被
    告乙○○最初雖辯稱是查獲前二、三月，共約以700,000 元
    之代價，分別向綽號「阿賢」及「瓜哥」之男子陸續購買，
    以供自己施用（警卷第6 頁；原審卷第25、212 頁；本院上
    訴卷第110 頁；上更(一)卷第54頁），嗣則坦承販入目的係要
    販賣給不特定人（上更(一)卷第108 頁；本院卷第57頁）。遭
    查獲之粉末共42包，將其中41包送法務部調查局、另1 包送
    高雄醫學大學附設中和紀念醫院檢驗結果，均含海洛因成分
    （其重量、純度，詳如附表編號1 、2 所示），有法務部調
    查局94年12月22日調科壹字第220021655 號鑑定通知書及高
    雄醫學大學附設中和紀念醫院95年1 月10日編號0000-000號
    檢驗報告可稽（偵查卷第31、37頁），足認均屬第一級毒品
    海洛因無訛。依被告乙○○所稱該批海洛因，係在查獲前二
    至三月期間內，向不同之人多次分批買入，其中向「阿賢」
    買入二、三次，向「瓜哥」買入一次，且單次購入海洛因之
    價格，最大量並不超過200,000 元（本院上訴卷第110 頁）
    。被告乙○○復在買入海洛因之期間內，多次與不同之人相
    互聯絡，且為規避查緝並以暗語討論如何交易，依買入、賣
    出之常態，若於買入之後，尚未賣出或收取價款，居於出賣
    人地位之被告乙○○，既留有庫存而尚未全部銷出，又未收
    得價金而有差價利潤，即無出資再向上游供應者連續買入之
    理。衡情，被告乙○○於以上期間內，既多次向不同之人買
    入，應已連續多次賣出並收取價款，其反覆進行海洛因之買
    入、賣出連貫動作，始較符合出賣人之地位及角色，而有營
    利以賺取差價之目的，其辯稱僅係第一次買入而尚未賣出，
    雖與一般人對買賣營利之認知，及以上通聯內容及多次買入
    之事實，有所違背。惟本件並未查獲以上通聯所指各次交易
    之具體細節，公訴意旨復未指明賣出海洛因之具體交易對象
    、時間及地點，所指被告乙○○販賣海洛因之態樣，乃為「
    販入後尚未賣出」，本院依「罪證有疑、利歸被告」之原則
    ，仍應認定被告乙○○涉案之情節，係屬「販入後尚未賣出
    」，無從擴張及於以上各次通聯所指之可疑買賣交易。
  (三)復有在被告乙○○投宿使用之麗馨汽車旅館第226 號房間內
    查獲如附表編號1 、2 之海洛因42包、附表編號8 之分裝杓
    13支、附表編號10之秤量使用電子磅1 個、附表編號9 之葡
    萄糖14包、附表編號11之空夾鍊袋3 包扣案可佐。被告乙○
    ○所稱販入海洛因係準備伺機販賣，應屬可信，罪證明確，
    犯行洵堪認定。
二、按海洛因為毒品危害防制條例第2 條第2 項第1 款所管制之
    第一級毒品；又毒品危害防制條例第4 條第1 項所謂販賣行
    為，不以販入後復行賣出為必要，只要以營利意思之為目的
    ，而有販入或賣出二者其一之行為，即足構成。行為人持有
    第一級毒品，有以主觀上營利售賣意圖而販入第一級毒品，
    其雖未及賣出，仍應論以販賣第一級毒品罪既遂罪責。此與
    同法第5 條規定之意圖販賣而持有毒品罪，係限於原先持有
    毒品之原因，並非以販賣營利為目的而販入持有（例如原擬
    購入供自己或贈送親友使用），或係因其他原因而持有（例
    如受贈或拾得），嗣後始起意販賣者不同。被告乙○○係以
    營利之意圖而販入海洛因，其雖尚未賣出，仍屬既遂，核其
    所為係犯毒品危害防制條例第4 條第1 項之販賣第一級毒品
    罪。其為販賣而持有第一級毒品，持有之低度行為應為販賣
    之高度行為所吸收，不另論罪。被告乙○○初於查獲至原審
    雖否認販賣，然嗣本院業已坦承販入目的係要伺機賣出以營
    利。同為販賣海洛因之人，原因動機不一，犯罪情節未必盡
    同，或有大盤毒梟者，亦有中小盤之分，被告乙○○因貪念
    而有意販賣牟利，本不宜輕縱，茲念並未實際賣出並獲利，
    所為對於他人及國家社會侵害之程度尚非重大，犯罪情節當
    非與大盤毒梟者可資等同併論，惟所觸犯法定本刑係死刑、
    無期徒刑之重罪，誠屬情輕法重，倘依毒品危害防制條例第
    4 條第1 項之規定，論處法定最低本刑無期徒刑，實嫌過重
    ，客觀上足以引起一般之同情，是其犯行衡情尚有可憫恕之
    處，爰依刑法第59條規定酌量減輕其刑。查被告乙○○行為
    後，刑法已於94年2 月2 日修正公布，於95年7 月1 日施行
    ，其中：(一)毒品危害防制條例第4 條第1 項雖未修正，惟併
    科罰金部分，因刑法第33條第5 款有關罰金刑之規定已有修
    正，依修正前之規定：「罰金：（銀元）1 元以上」，修正
    後之刑法第33條第5 款則規定：「罰金：新臺幣1,000 元以
    上，以百元計算之」，比較修正前後之罰金刑輕重，該罰金
    刑之最低刑度於修法後已有加重，以舊法之規定為有利。(二)
    修正前刑法第64條第2 項規定：「死刑減輕者為無期徒刑，
    或為15年以下12年以上有期徒刑」，修正前刑法第65條第2
    項規定：「無期徒刑減輕為7 年以上有期徒刑」；修正後刑
    法第64條第2 項規定：「死刑減輕者為無期徒刑」，修正後
    刑法第65條2 項規定：「無期徒刑減輕者，為20年以下15年
    以上有期徒刑」，亦以舊法之規定為有利。
三、原審就被告乙○○販賣第一級毒品部分，予以論罪科刑，固
    非無見；惟查：(一)扣案如附表編號12之全新電子磅秤，被告
    乙○○否認為其所有（本院上訴卷第59頁），且無證據足認
    為其供販毒犯罪所用之物，原審認係預備供量秤分裝毒品後
    販售所用之物，依刑法第38條第1 項第2 款予以宣告沒收，
    尚有未合。(二)毒品危害防制條例第19條第1 項規定所稱供犯
    罪所用之物，係指已直接用於實施犯罪之物而言，與刑法第
    38條第1 項第2 款所稱供犯罪預備之物，係指供將來犯罪預
    備之物者，迥然不同。扣案如附表編號9 之葡萄糖，雖可供
    摻入海洛因使用，但既外放（於按摩椅上皮包內及按摩椅後
    方，見警卷第31、33頁）而尚未摻於海洛因之中，應僅係供
    犯罪預備之用，原判決未及注意，而依毒品危害防制條例第
    19條第1 項規定諭知沒收，亦有未合。被告乙○○上訴意旨
    否認犯罪，雖無理由，惟原判決既有上述可議之處，自應由
    本院就被告乙○○販賣第一級毒品暨其定執行刑部分予以撤
    銷改判。爰審酌被告乙○○明知毒品戕害人身至深且鉅，竟
    無視禁令，仍貪圖不法利得，鉅資販入海洛因伺機出售，查
    獲數量達302.81公克，茲念上訴後已經認罪，態度尚可，尚
    未賣出即被查獲等一切情狀，且有情輕法重，堪予憫恕，爰
    予酌減而量處有期徒刑15年。扣案如附表編號1 、2 所示海
    洛因共42包，為毒品危害防制條例第2 條第2 項第1 款所示
    之第一級毒品，應依同條例第18條第1 項前段規定沒收銷燬
    之。至於鑑驗耗用部分，既已滅失，自無庸宣告沒收銷燬（
    又以上各包海洛因之包裝，因包覆毒品，其上顯留有殘渣，
    衡情自難與之剝離，當應整體視為毒品，連同該包裝併予宣
    告沒收銷燬之）。附表編號8 、10所示分裝杓、電子磅秤等
    物，均係被告乙○○所有並供其分裝海洛因所用之物，業據
    其供陳在卷，應依毒品危害防制條例第19條第1 項規定宣告
    沒收。扣案如附表編號9 所示葡萄糖14包、編號11所示夾鍊
    袋3 包，被告乙○○坦承為其所有，考量其有分裝成多包之
    情，衡情該葡萄糖及夾鍊袋，應係預備供其摻入稀釋及量秤
    分裝以便販售所用之物，爰依刑法第38條第1 項第2 款予以
    宣告沒收。扣案附表編號12所示電子磅秤1 台，係屬全新尚
    未使用，業經本院前審勘驗，並當庭拍照可憑（本院上更(一)
    卷第106 、114） ，被告乙○○復否認為其所有（本院上訴
    卷第59頁、本院上更(一)卷第106 頁），亦無證據足認供其販
    賣海洛因犯罪所用；其他附表以外之物如吸食器等，因與被
    告乙○○販賣海洛因之犯行並無直接關連性，均不予宣告沒
    收。
四、公訴意旨另以：甲○○為乙○○之夫，明知海洛因及甲基安
    非他命為公告查禁之第一級毒品及第二級毒品，不得販賣及
    持有，竟與乙○○基於販入海洛因及甲基安非他命復行賣出
    牟利之犯意聯絡，於某不詳時地，以約700,000 元之代價向
    綽號「阿賢」及「瓜哥」不詳男子販入淨重共約302.81公克
    之海洛因；另以約600,000 元之代價經由綽號「梨仔」不詳
    男子居中牽線，販入929.02公克之甲基安非他命，欲伺機販
    賣予不特定人牟利，因認被告甲○○涉犯毒品危害防制條例
    第4 條第1 項之販賣第一級毒品、同條第2 項之販賣第二級
    毒品罪嫌；並以被告甲○○平日負責駕車搭載乙○○外出，
    其等長期投宿汽車旅館，相處時間甚長，被告甲○○對於販
    毒應有犯意聯絡，為其主要論據。訊據被告甲○○否認有販
    賣海洛因及甲基安非他命之犯行，辯稱：不清楚乙○○被查
    獲毒品之來源，亦未參與販賣。經查：
  (一)被告乙○○為警監控期間，其使用之0000000000號行動電話
    ，經檢察官依法核發通訊監察書予以監聽，雖與被告甲○○
    曾有以下之對話內容（監聽譯文附於警卷第118 頁）：(1)94
    年9 月3 日晚上9 時27分：「甲○○：先處理『一個半』啦
    ！『一個半』喔！看怎樣他那邊回我消息，看怎樣啦！乙○
    ○：你先去『收錢』再說啦！甲○○：我收啦！」。(2)94年
    9 月4 日凌晨1 時6 分：「甲○○：這『一個』跑掉！還剩
    『二個』喔！這『二個』還有嗎？乙○○：你等一下！我打
    給你啦！」。查獲警員蘇秋宗對以上通話內容，雖稱：「第
    一通電話是甲○○叫乙○○先處理『一個半』，研判是指海
    洛因一兩半、乙○○叫甲○○去收交易毒品的錢；第二通電
    話，研判他們可能提到還有毒品的存量，但沒有辦法肯定」
    （原審卷第99頁），而此乃係蘇秋宗個人之研判意見，嗣後
    既未查獲被告乙○○、甲○○與第三人間有具體可信之毒品
    交易，即不能據此憑為不利之判斷。至於被告乙○○所辯係
    第一次買入海洛因及甲基安非他命，未及賣出即被查獲等情
    ，雖非完全合理可信。惟被告乙○○在通訊監查期間內所為
    之各次通聯，嗣後並未據此查獲有各該次所指之買賣交易，
    僅屬可疑有犯罪之嫌，而非屬於具體明確之犯罪行為，公訴
    意旨復未指明賣出毒品之具體交易對象、客體、時間及地點
    ，所指被告乙○○販賣海洛因及甲基安非他命之態樣，係屬
    「販入後尚未賣出」，本院依「罪證有疑、利歸被告」之原
    則，認定被告乙○○有賣出毒品之犯罪事實，僅屬「販入後
    尚未賣出」，無從擴張及於以上各次通聯所指之可疑買賣交
    易，已如上述，則關於被告甲○○部分，可資憑為判斷之證
    據，既與被告乙○○部分完全相同，自應依相同之法則為評
    價，並無另為歧異之理由。
  (二)查獲之海洛因及甲基安非他命雖分別放置在其等投宿之汽車
    旅館房間內之按摩椅、床頭櫃、床底下、浴廁馬桶座下方、
    化妝台、電視架等處，被告甲○○雖與被告乙○○同住於該
    房間內，對於被告乙○○販入毒品後之藏置行為，縱屬知情
    ，然被告乙○○僅止於意圖營利而販入，其對買受人尚未著
    手而有具體之賣出行為，被告甲○○對此即屬無從參與或幫
    助。且被告乙○○販入海洛因及甲基安非他命之際，並無具
    體之證據，足資認定確實係由被告甲○○開車負責載送，而
    有使被告乙○○能夠迅速完成交易，防止被監控或被查獲之
    情事。參以查獲警員蘇秋宗所稱：「在監聽過程中，並未聽
    到甲○○有販毒，是因他們為夫妻，而且外出都是甲○○開
    車載乙○○，所以研判他們共同販毒；94年9 月28日及29日
    乙○○是自己外出，甲○○並沒有與她一起出去；依監聽資
    料，甲○○並沒有與貨主或買主有交易或接觸；我們跟監，
    沒有看過乙○○自己開車，都是甲○○開車，有少數是乙○
    ○自己出去；我們跟監時，沒有看過甲○○與貨主有交易或
    接觸」（原審卷第97、98頁），員警依長期經監聽及跟監之
    結果，除有開車載送外，並無法明確肯定被告甲○○在販入
    毒品過程中究竟扮演何種角色，能否以被告甲○○曾經開車
    載送被告乙○○外出（按被告乙○○亦有自行外出之情），
    即推論其對於被告乙○○所為之販入毒品行為，係以自己犯
    罪之意思參與，或以幫助之意思而使被告乙○○遂行販入。
  (三)綜上所述，依監聽內容及跟監結果，既無法認定被告甲○○
    有參與（或幫助）被告乙○○販入毒品，不能僅憑被告甲○
    ○事後知悉被告乙○○持有大量毒品，及曾於被告乙○○外
    出之際開車載送，即推論被告乙○○於販入毒品之際，被告
    甲○○係有參與（或幫助），公訴人所憑證據尚無從說服本
    院達於通常一般人均不致有所懷疑，而得確信其為真實之程
    度，即難據以為不利之認定。此外，復查無其他之積極證據
    足以使法院獲致有罪判決之確切心證，既不能證明被告甲○
    ○犯罪，自應依法為無罪之諭知。原審以被告甲○○之罪證
    不足，而對其為無罪之諭知，核無違誤；檢察官上訴意旨，
    認原審未為有罪判決為不當，為無理由，應予駁回。
五、被告乙○○被訴販賣第二級毒品及寄藏槍枝、子彈部分，經
    原審判刑及本院前審駁回上訴後，未據再行上訴，業已確定
    ，自不論列，應併敘明。
據上論斷，應依刑事訴訟法第368 條、第369 條第1 項前段、第
364 條、第299 條第1 項前段，毒品危害防制條例第4 條第1 項
、第18條第1 項前段、第19條第1 項，刑法第2 條第1 項前段、
第11條前段、第59條、第38條第1 項第2 款，判決如主文。
本案經檢察官鄭銘謙到庭執行職務。
中    華    民    國    97    年    12    月    15    日
                  刑事第五庭    審判長法  官  曾永宗
                                      法  官  任森銓
                                      法  官  王伯文
以上正本證明與原本無異。
如不服本判決應於收受本判決後10日內向本院提出上訴書狀，其
未敘述上訴理由者，並得於提起上訴後10日內向本院補提理由書
狀（應附繕本）「切勿逕送上級法院」。
中    華    民    國    97    年    12    月    15    日
                                      書記官  黎  珍
┌───┬──────────┬───────────┬───────────┐
│編號  │扣押物品            │數量                  │備註                  │
│      │                    │                      │                      │
├───┼──────────┼───────────┼───────────┤
│１    │海洛因1包           │經送高雄醫學大學附設中│                      │
│      │                    │和紀念醫院檢驗結果，驗│                      │
│      │                    │前淨重0.85公克、驗後淨│                      │
│      │                    │重0.82公克，純度30.47%│                      │
├───┼──────────┼───────────┼───────────┤
│２    │海洛因41包          │經送法務部調查局鑑定結│原送驗包數為26包，因其│
│      │                    │果，合計淨重301.96公克│中2 包內各有5 包分裝海│
│      │                    │，空包裝重39.7公克，純│洛因；1 包內有3 包分裝│
│      │                    │度33.97%，純質淨重102.│海洛因；5 包內各有2包 │
│      │                    │58公克。              │分裝海洛因。          │
│      │                    │                      │                      │
├───┼──────────┼───────────┼───────────┤
│３    │甲基安非他命10包    │驗前淨重38.64 公克、驗│被告乙○○販賣第二級毒│
│      │                    │後淨重38.62 公克，純度│品部分已確定。        │
│      │                    │71.45% ， 純質重27.6公│                      │
│      │                    │克                    │                      │
├───┼──────────┼───────────┼───────────┤
│４    │甲基安非他命1包     │驗前淨重2.09公克、驗後│被告乙○○販賣第二級毒│
│      │                    │淨重2.07公克；純度77.3│品部分已確定。        │
│      │                    │% ，純質重1.62公克。  │                      │
├───┼──────────┼───────────┼───────────┤
│５    │甲基安非他命1包     │驗前淨重4.46公克、驗後│被告乙○○販賣第二級毒│
│      │                    │淨重4.44公克；純度61.5│品部分已確定。        │
│      │                    │7%、純質重2.75公克。  │                      │
├───┼──────────┼───────────┼───────────┤
│６    │甲基安非他命1包     │驗前淨重529.01公克、驗│被告乙○○販賣第二級毒│
│      │                    │後淨重528.99公克；純度│品部分已確定。        │
│      │                    │76.37%、純質重404 公克│                      │
├───┼──────────┼───────────┼───────────┤
│７    │甲基安非他命1 包    │驗前淨重354.82公克、驗│被告乙○○販賣第二級毒│
│      │                    │後淨重354.8 公克；純度│品部分已確定。        │
│      │                    │62.97%、純質重223.4 公│                      │
│      │                    │克。                  │                      │
├───┼──────────┼───────────┼───────────┤
│８    │分裝杓              │13支                  │被告乙○○所有，供分裝│
│      │                    │                      │海洛因所用。          │
├───┼──────────┼───────────┼───────────┤
│９    │葡萄糖              │14包                  │被告乙○○所有，供預備│
│      │                    │                      │摻入海洛因之用。      │
├───┼──────────┼───────────┼───────────┤
│１０    │使用過電子磅秤（可秤│1個                   │被告乙○○所有，量秤海│
│      │重0.01至50公克）    │                      │洛因所用。            │
├───┼──────────┼───────────┼───────────┤
│    │夾鍊袋              │3包。                 │被告乙○○所有，預備供│
│      │                    │                      │分裝海洛因所用。      │
├───┼──────────┼───────────┼───────────┤
│    │全新尚未使用電子磅秤│1個。                 │不予沒收              │
└───┴──────────┴───────────┴───────────┘
附錄本件判決論罪科刑法條：
毒品危害防制條例第4 條第1 項：
製造、運輸、販賣第一級毒品者，處死刑或無期徒刑；處無期徒
刑者，得併科新臺幣10,000,000元以下罰金。


司法院資訊處製作；財團法人民間司法改革基金會備份。
